# 股份支付与个人所得税！

提问人：茶前饭后 时间：2018-05-08 15:17:05
请教版主，在前期计提股份支付业务时：借：管理费用　36 000 贷：资本公积——其他资本公积　36 000，这个管理费用二级科目是福利费用还是？是不是要考虑到股份支付中个人享有的低于市场价格的部分要缴纳个人所得税？还是等个人股票出售时再补缴个人所得税？

回答人：chenyiwei
管理费用中一般单设“股份支付费用”明细科目。个人所得税的纳税义务发生时间根据税法规定确定，但企业只是代扣代缴，不影响费用的确认和计量。